# 金融企业和非金融企业的贷款和应收款项在资产负债表上分别要列示为什么？

提问人：dreamerealist 时间：2014-01-31 16:32:36
请问金融企业和非金融企业的贷款和应收款项在资产负债表上分别要列示为什么项目名称？
谢谢！

回答人：chenyiwei
“贷款和应收款项”是金融资产确认和计量中的“四分类”中的一个类别，在报表列报中仍应根据业务内容分别列报在不同的报表项目中，如应收账款、其他应收款、应收股利、应收利息、发放贷款与垫款等。